# 固定资产清理科目期末余额如何确认

提问人：zhanglifa 时间：2019-03-05 16:18:44
固定资产清理科目在期末的余额应该是以拟处置固定资产的原值减去累计折旧后的账面价值列示，还是应该按照预计的处置收入的净值列示？
如果按照账面价值列示，是否存在资产不实的问题啊。如果要是以账面价值列示，是否应该确认调整回固定资产并确认资产减值？ 请各位老师不吝赐教

回答人：chenyiwei
固定资产清理科目的期末余额= 转入清理时点的固定资产原账面价值-已实现的清理变价收入 + 已发生的清理费用。如果期末余额在借方，应谨慎考虑其减值问题，即未来预计还可以获得的处置价款减去未来还需发生的清理税费后，能否大于目前的账面余额。